臺灣彰化地方法院刑事判決　　　　　　　　　　　　九十一年度訴字第一一四三號
　　公　訴　人　臺灣彰化地方法院檢察署檢察官
　　被　　　告　甲○○
右列被告因違反毒品危害防制條例案件，經檢察官提起公訴（九十一年度毒偵字第一
八０九號、第一七六０號），本院判決如左：
        主  文
甲○○連續施用第一級毒品，累犯，處有期徒刑壹年，扣案之海洛因壹包（毛重約零
點參公克）沒收銷燬之，注射針筒壹支沒收。
        事  實
一、甲○○曾於民國八十八年七月間因施用毒品案件，經本院於八十九年一月七日判
    處應執行有期徒刑八月確定，並於九十年五月十二日執行完畢。又因施用毒品案
    件，經本院以八十七年度毒聲字第一００九號裁定送勒戒處所觀察、勒戒後，認
    無繼續施用毒品之傾向，由台灣彰化地方法院檢察署檢察官於八十七年九月二十
    八日以八十七年度偵字第二五一八號為不起訴處分確定。再因施用毒品案件，經
    本院以八十八年度毒聲字第三０八七號裁定送勒戒處所觀察、勒戒後，認有繼續
    施用毒品之傾向，並經本院以八十八年度毒聲字第三五二四號裁定送強制戒治，
    再以本院八十九年度毒聲字第二０一九號裁定停止強制戒治，付保護管束，未經
    撤銷保護管束，視為執行期滿，該案並經本院於八十九年一月七日判處應執行有
    期徒刑八月確定。仍不知警惕，復基於施用第一級毒品之概括犯意，自九十一年
    五月三十日某時起至同年七月十九日晚上某時止，連續在其位於彰化縣永靖鄉○
    ○村○○路○段四七六號住處，及彰化縣永靖鄉福興國小內等處，以將海洛因溶
    入水中，再以針筒注射之方式，約一星期二次，施用海洛因多次。嗣先於九十一
    年七月十一日二十二時三十分許，在彰化縣永靖鄉○○村○○路三一九巷九號為
    警查獲，並扣得第一級毒品海洛因一包（毛重約０．三公克）；復於九十一年七
    月二十日十四時十分許，在彰化縣永靖鄉福興國小內，因另犯竊盜案件（檢察官
    另行偵查中），為警調查時自承其施用海洛因，並交出注射針筒一支，而查悉上
    情。
二、案經彰化縣警察局員林分局分別報請臺灣彰化地方法院檢察署檢察官偵查起訴。
        理  由
一、右揭犯罪事實，業據被告甲○○於警訊、偵審中坦承不諱，且其被查獲後為警採
    集之尿液，經分別送請銓昕科技股份有限公司及彰化縣衛生局檢驗結果，呈鴉片
    類及嗎啡陽性反應，有銓昕科技股份有限公司九十一年八月二十八日第0000
    0000號濫用藥物尿液檢驗報告，及彰化縣衛生局九十一年八月五日煙檢字第
    九一一三三二號煙毒尿液檢驗成績書各一紙在卷可按，並有被告所有之海洛因一
    包（毛重約０．三公克）及注射筒一支扣案可稽，被告之自白堪以採信。又被告
    前因施用毒品案件，經本院以八十七年度毒聲字第一００九號裁定送勒戒處所觀
    察、勒戒後，認無繼續施用毒品之傾向，由台灣彰化地方法院檢察署檢察官於八
    十七年九月二十八日以八十七年度偵字第二五一八號為不起訴處分確定。再因施
    用毒品案件，經本院以八十八年度毒聲字第三０八七號裁定送勒戒處所觀察、勒
    戒後，認有繼續施用毒品之傾向，並經本院以八十八年度毒聲字第三五二四號裁
    定送強制戒治，再以本院八十九年度毒聲字第二０一九號裁定停止強制戒治，付
    保護管束，未經撤銷保護管束，視為執行期滿，該案並經本院於八十九年一月七
    日判處應執行有期徒刑八月確定等情，有台灣高等法院被告全國前案紀錄表及臺
    灣彰化地方法院檢察署刑案資料查註紀錄表等資料在卷足憑，顯係於前案施用毒
    品經觀察、勒戒，由檢察官為不起訴之處分，及強制戒治期滿後，五年內再犯本
    件施用毒品罪，本件事證明確，被告犯有施用毒品之犯行應堪認定。
二、核被告所為，係犯毒品危害防制條例第十條第一項之施用第一級毒品罪。被告持
    有第一級毒品之低度行為應為其施用之高度行為吸收，不另論罪，並予敘明。被
    告先後多次施用第一級毒品海洛因之犯行，時間緊接，所犯又係構成要件相同之
    罪名，顯係基於概括犯意為之，應依連續犯規定論以一罪，並加重其刑。又被告
    曾於八十八年七月間因施用毒品案件，經本院於八十九年一月七日判處應執行有
    期徒刑八月確定，並於九十年五月十二日執行完畢，有卷附臺灣高等法院被告全
    國前案紀錄表、台灣彰化地方法院檢察署刑案資料查註紀錄表可憑，其受有期徒
    刑之執行完畢，五年內再犯本件有期徒刑以上之罪，為累犯，應依法遞加重其刑
    。爰審酌被告犯罪次數、施用之期間、動機、目的、方法、不知珍惜身體，犯罪
    所生危害，現於戒治處所戒治中及犯後坦承犯行，態度良好等一切情狀，量處如
    主文所示之刑，以示懲處。至扣案之第一級毒品海洛因一包（毛重約０．三公克
    ），屬第一級毒品，爰依毒品危害防制條例第十八條第一項前段規定，沒收銷燬
    之。扣案之注射針筒一支為被告所有供施用毒品所用之物，業據被告供明在卷，
    併依刑法第三十八條第一項第二款之規定宣告沒收。次查公訴人認被告於九十一
    年七月二十日十四時十分許，因另犯竊盜案件，為警調查時自承施用海洛因，並
    交出注射針筒一支一節係屬自首犯罪等語。然此部分與被告於九十一年七月十一
    日二十二時三十分許，在彰化縣永靖鄉○○村○○路三一九巷九號為警查獲其施
    用第一級毒品海洛因部分屬連續犯，為裁判上一罪關係，無從割裂為二，該部分
    並無自首犯罪之情形，從而，此部分亦無刑法第六十二條前段規定之適用，併予
    敘用。
據上論斷，應依刑事訴訟法第二百九十九條第一項前段，毒品危害防制條例第十條第
一項、第十八條第一項前段，刑法第十一條前段、第五十六條、第四十七條、第三十
八條第一項第二款，判決如主文。
本案經檢察官田德煙到庭執行職務。
中      華      民      國      九十一    年     十一     月     八     日
                                臺灣彰化地方法院刑事第一庭
                                    法      官  陳  秋  錦
右正本證明與原本無異。
如不服本判決，應於判決送達後十日內，向本院提出上訴狀（須附繕本）。
                                    法院書記官  于  淑  真
中      華      民      國      九十一     年      十一    月    八     日
毒品危害防制條例第十條：
施用第一級毒品者，處六月以上五年以下有期徒刑。
施用第二級毒品者，處三年以下有期徒刑。
